# 请教陈版有关应付票据贴现涉及现金流量表列示问题

提问人：JACK223344 时间：2011-05-04 17:09:58
陈版：现有一家客户，日常采购采用银行承兑汇票形式结算，同时与取得该汇票的销售方约定，该票据可以采用买方贴现的形式，如销售方贴现，贴现息由该客户承担。该客户所付出的贴现利息可以获取到银行开具的贴现凭据。请教陈版，该笔贴现息在现金流量表的列示是应该在 购买商品、接受劳务支付的现金 还是 分配股利、利润或偿付利息支付的现金？

回答人：chenyiwei
这个问题在本版面上以前讨论过。个人意见是：如果要列报为该企业（买方）筹资活动的现金流出，一个基本前提是买方在这一交易过程中获得了融资，或者说获得该项融资是买方同意进行此项交易的主要目的（例如，如果不同时进行该笔买方付息的贴现交易，则卖方将不同意采用票据结算，买方也就无法获得使用票据结算方式下的延长付款期的好处）。如果是这种情况，则买方可以考虑将其列报为筹资活动现金流量；如果没有确凿证据能证明上述情况的，则建议作为支付的其他与经营活动有关的现金处理。